臺灣士林地方法院刑事判決　　　　　　　　　　　　九十二年度交簡上字第九八號
　　上　訴　人
　　即　被　告 乙○○
　　選任辯護人　廖振洲律師
右上訴人因過失傷害案件，不服本院士林簡易庭中華民國九十二年九月三十日九十二
年度士交簡字第一五八五號第一審刑事簡易判決（聲請簡易判決處刑案號：臺灣士林
地方法院檢察署九十二年度調偵字第三八六號），提起上訴，本院管轄之第二審合議
庭判決如左：
    主  文
上訴駁回。
乙○○緩刑貳年。
    事 實
一、乙○○於民國（下同）九十一年九月二十三日晚上十一時五十五分許，駕駛車牌
    號碼ＡＷＲ─９３１號重型機車，沿臺北縣淡水鎮○○街由南向北往學府路方向
    行駛，途經大忠街一三七號前，原應注意車前狀況，並隨時採取必要之安全措施
    ，而依當時情形，天候為晴、路面無缺陷、無障礙物、視距良好，並無不能注意
    之情事，竟疏未注意，貿然前行，致自後撞擊同向前方正欲起步行駛由丙○○駕
    駛後載丁○○（七十三年二月二十七日生）之車牌號碼ＰＯＢ─８０６號重型機
    車，使丁○○被撞往後掉落坐地，因而受有尾椎骨挫傷之傷害。嗣經乙○○親自
    報警，並報明肇事人姓名、地點，請警員前往處理自而接受裁判。
二、案經丁○○之法定代理人甲○○訴由臺北縣政府警察局淡水分局報告台灣士林地
    方法院檢察署檢察官偵查聲請簡易判決處刑。
　　理 由
一、訊據被告乙○○，對於右揭時、地因騎乘ＡＷＲ─９３１號重型機車與由丙○○
    駕駛後載丁○○之車牌號碼ＰＯＢ─８０６號重型機車生碰撞，並造成丁○○受
    有傷害，其有過失之事實供承不諱，惟辯稱：ＰＯＢ─８０６號重型機車從停車
    場出來時沒有注意左右來車，就直接騎車轉出來，伊看到就撞上了，當時對方還
    在轉彎中，還沒有轉正，二車並非同向，伊是撞到對方機車後輪左側，並非正後
    方，如此對方機車之刮地痕才會從伊左前方過去，而非在伊前方，本件車禍之發
    生對方與有過失云云。經查：右揭被告騎車肇事致被害人丁○○受有尾椎骨挫傷
    之事實，業據告訴人甲○○指訴甚詳，並經證人丙○○、被害人丁○○於本院審
    理中證述當時自停車場牽車出來，機車轉正停在路旁正欲起步時，即遭同向之被
    告自後方追撞（丙○○稱是自正後方追撞），丁○○往後掉落坐在地上，造成尾
    椎骨挫傷之傷害等情明確，復有道路交通事故調查報告表、道路交通事故補充資
    料表與現場照片十二張、診斷證明書在卷可稽。被告雖辯稱上情，惟依卷附道路
    交通事故補充資料表與現場照片，可見證人丙○○所騎乘之ＰＯＢ─８０６號重
    型機車後車燈全毀，擋泥板損壞，車體刮傷，而此車損狀況，核與證人丙○○於
    本院中證述：機車被撞後，造成機車後方受損，車體部分則是倒地刮傷所造成的
    等情相符（見本院九十三年五月十九日審判筆錄第五頁），足見本件車禍確實是
    被告自正後方追撞證人丙○○所騎機車甚明，而既是自正後方追撞，可見當時該
    ＰＯＢ─８０６號重型機車已轉正於大忠街往學府路之方向，且與被告同向，被
    告自後騎乘而來始會撞到其正後方，並非如被告所辯對方自停車場出來正轉向大
    忠街時撞到其左後車輪甚為灼然，本件經台北縣政府警察局淡水分局送台灣省台
    北縣區車輛行車事故鑑定委員會鑑定結果，認定兩車不同向，丙○○由路外駛入
    道路未注意車道上行駛之車輛，與被告超速（自述）行駛未注意車前狀況同為肇
    事原因，有該會九十二年七月七日北鑑字第九二０六六五號函及鑑定意見書影本
    可參，該會認定結果與本院前開認定事實不符，本院不採。至於被告又辯稱：對
    方機車是轉彎騎出來，刮地痕才會從伊左前方過去云云，亦乏實據，所辯不足採
    信，應認證人丙○○、丁○○二人證述自停車場出來後，車已轉正，正欲起步行
    駛時即遭被告自正後方追撞之證述始與事實相符，而證人丙○○既係停於路邊，
    正待起步即遭被告自後追撞，尚難認其有何過失。按汽車行駛時，駕駛人應注意
    車前狀況，並隨時採取必要之安全措施，道路交通安全規則第九十四條第三項定
    有明文，被告駕車自應注意上開規定，且依當時狀況，天候為晴、路面無缺陷、
    無障礙物、視距良好，有上開調查報告表可參，並無不能注意之情事，竟疏未注
    意，以致肇事，致人受傷，被告顯有過失，且其過失行為與被害人丁○○受傷之
    間具有因果關係，本案事證明確，被告之犯行堪以認定。
二、核被告所為，係犯刑法第二百八十四條第一項前段之過失傷害罪。又被告於犯罪
    後，親自報警，並報明肇事人姓名、地點，請警員前往處理，此有自首調查表一
    紙在卷可憑，自係對於未發覺之罪自首而受裁判，應依刑法第六十二條前段規定
    減輕其刑。原審認被告犯罪事證明確，並援引刑事訴訟法第四百四十九條第一項
    前段、第四百五十四條第二項、刑法第二百八十四條第一項前段、第六十二條前
    段、第四十一條第一項前段、罰金罰鍰提高標準條例第一條前段、第二條，判處
    被告有期徒刑四月，如易科罰金以三百元折算一日，其認事用法洵無違誤，量刑
    亦屬妥適，被告以被害人與有過失、原審量刑過重為由，提起本件上訴，為無理
    由，其上訴應予駁回。
三、末查被告前未曾受有期徒刑以上刑之宣告，有臺灣高等法院被告全國前案紀錄表
    在卷可按，其因一時失慮，偶罹刑典，事後深具悔意，並與告訴人達成民事和解
    ，經此刑之宣告後，應知警惕而無再犯之虞，本院因認暫不執行其刑為當，爰予
    以宣告緩刑二年，用啟自新。
據上論斷，應依刑事訴訟法第四百五十五條之一第一項、第三項、第三百六十八條、
刑法第七十四條第一款，判決如主文。
本案經檢察官陳家美到庭執行職務。
中      華      民      國      九十三     年    六       月    二     日
                                    臺灣士林地方法院刑事第一庭
                                        審判長法  官  林  清  吉
                                              法  官  陳  章  榮
                                              法  官  楊  迺  伶
右正本證明與原本無異。
本件不得上訴。
                                              書記官  洪  俊  杰
中      華      民      國      九十三     年    六       月    二     日
